【裁判字號】    90,訴,299
【裁判日期】    900425
【裁判案由】    廢棄物清理法
【裁判全文】
臺中高等行政法院判決                                九十年度訴字第二九九號
    原      告  貫惠有限公司
    代  表  人  甲○○
    被      告  台中縣太平市公所
    代  表  人  乙○○
右當事人間因廢棄物清理法事件，原告不服臺中縣政府中華民國八十九年十二月二日
八九府訴委字第三三七○七二號訴願決定，提起行政訴訟。本院判決如左︰
    主  文
原告之訴駁回。
訴訟費用由原告負擔。
    事  實
壹、事實概要：
    行政院環境保護署於民國（下同）八十九年四月十五日以八九環署廢字第○○一
    九九九八號函知原告迄八十九年四月八日止，未依廢棄物清理法第十條之一之規
    定申報八十九年一、二月營業量及繳交回收清除處理費用，請原告於文到七日內
    辦理，如無購入容器或未進口商品、農藥，仍應申報零營業量，但原告並未於期
    限內辦理申報營業量等事宜。行政院環境保護署故於八十九年五月二十五日以八
    九環署廢字第○○二八七六五號函請台中縣環境保護局，逕依廢棄物清理法第二
    十三條之一規定告發。再經被告依廢棄物清理法第十條之一、第二十三條之一處
    新台幣 (下同）九萬元，原告不服向台中縣政府提起訴願，遭決定駁回，遂提起
    本件行政訴訟。
貳、兩造聲明：
  一、原告聲明求判決：撤銷原處分及訴願決定。
  二、被告聲明求為判決：駁回原告之訴。
參、 兩造之爭點：
  一、原告陳述：
      原告所委託之會計事務所，業已遵期於八十九年三月十五日以平信郵寄申報書
      ，詎主管機關竟表示未收到上開平信函件。至於訴願決定書所稱：「原告於報
      表上浮貼註明：『八十九年一、二月沒有開立故沒有申報』，顯見原告確實未
      申報」，惟據會計事務所承辦人員表示，其所浮字據上係書寫『八十九年一、
      二月分申報零』，請鈞院查明，另為適法裁判。
  二、被告陳述：
      被告依據台中縣環境保護局八十九年六月八日八九府環四字第○一○四八九號
      函，就原告未申報八十九年一月至二月營業量及繳交回收清除處理費，違反廢
      棄物清理法第十條之一行為，依同法第二十三條之一規定予以處分，罰鍰三萬
      元，折合新台幣九萬元，乃係依台中縣環境保護局逕行告發所為之處分，並無
      不合。
    理  由
壹、程序方面：
    本件撤銷訴訟，兩造經合法通知，於言詞辯論期日均不到場，核無正當理由，本
    院依行政訴訟法第一百九十四條規定，依職權調查事實，不經言詞辯論，逕為判
    決。
貳、得心證之理由：
一、按「物品或其包裝、容器經食用或使用後，足以產生下列性質之一之一般廢棄物
    ，致有嚴重污染環境之虞者，由該物品或其包裝、容器之製造、輸入、販賣業者
    負責回收清除、處理之：：」、「公告指定業者除應向主管機關登記外，製造業
    者應按當期營業量、輸入業者應按向關稅總局申報進口量、容器材質等資料，於
    每期營業稅申報繳納前，依中央主管機關核定之費率，繳交回收清除處理費用，
    作為資源回收管理基金，並應委託金融機構收支保管運用；其收支保管及運用辦
    法，由中央主管機關定之。該基金用於支付實際回收清除處理費用、補助獎勵回
    收系統、再生利用、執行機關代清理費用、中央主管機關評選之公正團體執行稽
    核認證費用、及其他經中央主管機關同意核准之用途。：：」、「未依第十條之
    一第三項規定繳交回收清除處理費者，經限期催繳仍不繳納者，移送法院強制執
    行，並處應繳納費用一倍至二倍之罰鍰；提供不實申報資料者，除追繳應繳納之
    回收清除處理費，並移送法院裁定後強制執行外，並處應繳納費用一倍至三倍之
    罰鍰，涉及刑事責任者，並即移送偵查；違反同條文他項規定者，處二萬元以上
    五萬元以下罰鍰；經通知限期改善，仍未遵行者，按日連續處罰」，分別為廢棄
    物清理法第十條之一第一項、第三項、第二十三條之一所明定。
二、經查行政院環境保護署於八十九年四月十五日，以八九環署廢字第ＯＯ一九九九
    八號函知原告，其迄八十九年四月八日止，未依廢棄物清理法第十條之一之規定
    申報八十九年一、二月營業量及繳交回收清除處理費用，原告應於文到七日內辦
    理，如無購入容器或未進口商品、農藥，仍應申報零營業量。原告未於期限內辦
    理申報營業量，行政院環境保護署再於八十九年五月二十五日以八九環署廢字第
    ＯＯ二八七六五號函請台中縣縣環境保護局，逕依廢棄物清理法第二十三條之一
    規定告發，該局依法告發後，並移被告依法處罰新臺幣九萬元，此均有前述各該
    公函、告發單及處分通知書等附於訴願卷可憑，足可採信。
三、原告雖稱八十九年一、二月份的營業量已用平信郵寄申報，及原告嗣後所浮貼字
    據上係書寫『八十九年一、二月分申報零』等語。惟查原告迄未提出確切證據證
    明其已以郵寄方式申報八十九年一、二月分營業量，且原告申報八十九年三、四
    月份營業量之申報表上，確實以浮貼紙張註明「八十九年一、二月沒有開立故沒
    有申報」，該浮貼紙張上之字跡與原告申報表上之字跡相同，顯係同承辦人員所
    書立，原告復承認確有浮貼紙張情事，足見訴願卷內所附之浮貼紙張及其內容，
    應屬真實。原告雖稱浮貼之內容為『八十九年一、二月分申報零』，然此顯與原
    告申請八十九年三、四月份營業量時，申報表上所附之前述浮貼紙張所載內容不
    符，原告主張即與事實不符，顯不可採。依前述原告所附之浮貼紙張記載內容所
    示，足見原告確實未申報八十九年一、二月分營業量，被告依前述相關規定，處
    以罰鍰，自屬合法，訴願決定予以維持，亦屬正當。原告起訴意旨，尚無理由，
    應予駁回。
四、據上論結，本件原告之訴為無理由，依行政訴訟法第一百九十四條、第一百九十
    五條第一項後段、第九十八條第三項前段，判決如主文。
中    華    民    國     九十        年      四      月    二十五       日
                    臺 中 高 等 行 政 法 院  第 一 庭
                                審 判 長 法      官  簡朝振
                                         法      官  胡國棟
                                         法      官  宋富美
右正本證明與原本無異。
如不服本判決，應於判決送達後二十日內向本院提出上訴書狀，其未表明上訴理由者
，應於提起上訴後二十日內向本院提出上訴理由書（須依對造人數附具繕本）；如於
本判決宣示或公告後送達前提起上訴者，應於判決送達後二十日內補提上訴理由書（
須附繕本）。未表明上訴理由者，逕以裁定駁回。
提起上訴應預繳送達用雙掛號郵票拾份(每份三十四元)。
中    華    民    國     九十        年      四      月    二十五       日
                                         法院書記官  王永慶


司法院資訊處製作；財團法人民間司法改革基金會備份。
